台灣台中地方法院刑事判決　　　　　　　　　　　　九十三年度易字第一九六一號
　　公　訴　人　臺灣臺中地方法院檢察署檢察官
　　被　　　告　丁○○
　　選任辯護人　張柏山律師
　　　　　　　　洪煌村律師
　　　　　　　　羅淑菁律師
右列被告因恐嚇等案件，經檢察官提起公訴（九十三年度偵字第一四六六、四○○六
號），被告於準備程序中就被訴事實為有罪之陳述，本院合議庭裁定由受命法官獨任
進行簡式審判程序，茲判決如左：
    主      文
丁○○連續以加害身體之事，恐嚇他人致生危害於安全，處拘役五十九日，如易科罰
金，以參佰元折算壹日。
    事      實
一、丁○○前曾於民國八十四年六月間，因殺人未遂案件，經臺灣高等法院臺中分院
    以八十六年度上更二字第三六一號判決處有期徒刑五年三月，嗣經最高法院以八
    十七年度台上字第三七六八號判決駁回上訴確定，另因槍砲案件，經本院以八十
    四年度訴字第二九五四號判決處有期徒刑一年四月確定，經合併定應執行刑為有
    期徒刑六年四月；復於八十八年十二月間，因妨害兵役案件，經本院以八十九年
    度訴緝字第四九九號判決處有期徒刑五月，嗣經臺灣高等法院臺中分院以八十九
    年度上訴字第二Ｏ六五號判決駁回上訴確定，又於八十九年間因偽造文書案件，
    經本院以八十九年度易字第三九七七號判決處有期徒刑六月、四月確定，嗣經合
    併定應執行刑為有期徒刑一年一月；經接續執行至九十一年八月八日假釋付保護
    管束，現仍在保護管束期間。
二、緣甲○○與乙○○夫妻經營「大正餐具行」期間，因故積欠債權人許中興約新臺
    幣（下同）三百六十餘萬元債務，經許中興委託劉文德及丁○○代為索討債務，
    並於九十二年六月下旬某日，相約在張士墩住處談判，丁○○竟基於恐嚇之概括
    犯意，先對甲○○恫稱：「若不還錢就賣腎臟，再不還就斷一隻手腳。」等加害
    身體之事，恐嚇甲○○，致甲○○心生畏懼，而生危害於安全。又於同年十二月
    十一日十六時二十八分許，以電話聯絡乙○○索討債務，再對乙○○恫稱：「要
    給我，不然你就有事情。」等加害身體之事，恐嚇乙○○，致乙○○心生畏懼，
    而生危害於安全。
三、案經內政部警政署刑事警察局移送台灣台中地方法院檢察署檢察官偵查起訴。
    理      由
一、訊據被告丁○○對於右揭事實均坦承不諱，為有罪之答辯，並為認罪之意思表示
    ，且右揭事實業據證人甲○○及乙○○於警偵訊中指述甚詳，並有通訊監察譯文
    表一紙在卷可稽，況參以證人劉文德證稱：「他應該有大聲，但不記得丁○○說
    了什麼話，他有要對方還錢。」「馮應該當場有兇他們，當時我沒聽見那些話，
    當時有一段時間我與阿水在另外一間房間談。」等語，茍被告並無出言恐嚇，又
    豈有當場態度兇惡，嗣更於電話中出言恐嚇被害人乙○○之理？其自白與事實相
    符，其罪行堪以認定。
二、核被告所為係犯刑法第三百零五條之恐嚇罪。其先後多次恐嚇犯行，時間緊接，
    所犯係構成要件相同之罪名，顯係基於概括犯意而為，請依刑法第五十六條規定
    ，以一罪論，並加重其刑。爰審酌被告藉故與被害人發生爭執，並以加害身體之
    事出言恐嚇被害人，惡言相向，造成被害人心理恐懼之甚，並損及社會平和秩序
    之維持，惟念及被告已與與被害人和解，取得被害人諒解，有和解書一份附卷可
    證，及被告現在武雄工程行任職，亦有在職證明一份附卷可參等一切情狀，量處
    如主文所示之刑，並諭知易科罰金之折算標準。
據上論斷，應依刑事訴訟法第二百九十九條第一項前段，刑法第五十六條、第三百零
五條、第四十一條第一項前段，罰金罰鍰提高標準條例第一條前段、第二條，判決如
主文。
本案經檢察官丙○○到庭執行職務。
中      華      民      國    九十三    年      十      月    二十九    日
                                臺灣臺中地方法院刑事第三庭
                                          法  官 黃松竹
右正本證明與原本無異。
如不服本判決，應於判決送達後十日內向本院提出上訴狀，上訴於臺灣高等法院臺中
分院( 須附繕本 )。
                                          書記官
中      華      民      國    九十三    年      十      月    二十九    日
附錄本案論罪科刑法條
刑法第三百零五條
以加害生命、身體、自由、名譽、財產之事，恐嚇他人致生危害於安全者，處二年以
下有期徒刑、拘役或三百元以下罰金。
